臺灣桃園地方法院刑事判決　　　　　　100年度審易字第895號
公　訴　人　臺灣桃園地方法院檢察署檢察官
被　　　告　黃永祿
指定辯護人　本院公設辯護人　林銘宏
上列被告因違反毒品危害防制條例案件，經檢察官提起公訴（10
0 年度偵字第4888號），嗣被告於準備程序進行中為有罪之陳述
，經本院裁定進行簡式審判程序後，經檢察官聲請改依協商程序
而為判決，本院判決如下：
    主      文
黃永祿攜帶兇器、毀壞門扇竊盜，處有期徒刑柒月。
    事實及理由
一、本件被告所犯係死刑、無期徒刑或最輕本刑為3 年以上有期
    徒刑以外之罪，其於準備程序中就被訴事實為有罪之陳述，
    經本院告知簡式審判程序之旨，並聽取公訴人、被告及辯護
    人之意見後，爰依刑事訴訟法第273 條之1 第1 項規定裁定
    進行簡式審判程序。
二、黃永祿意圖為自己不法之所有，於民國98年12月26日上午6
    時許，持客觀上足以對人之生命、身體、安全構成威脅而具
    有危險性，可供為兇器使用之剪刀1 把（未扣案，已丟棄滅
    失），前往許承箕所有，位在桃園縣大溪鎮頂山腳27號之鐵
    皮屋，破壞該鐵皮屋之小門門鎖後，進入該鐵皮屋內，竊取
    許承箕所有之裸銅線1 批及電纜線1 批（長約200 公尺），
    得手後旋即離去。嗣經許承箕發現有異，報警處理，經警採
    集黃永祿遺留現場之檳榔渣1 個送鑑後，鑑定結果與黃永祿
    之DNA-STR型別相符，始悉上情。
三、證據名稱：
  (一)被告於檢察官偵訊時及本院審理時之自白。
  (二)告訴人即證人許承箕於警詢及檢察官偵訊時之證述。
  (二)內政部警政署刑事警察局99年11月10日刑醫字第0990137676
    號鑑定書、桃園縣政府警察局鑑識課刑案現場勘察報告各1
    份及現場照片6 幀。
四、本件經檢察官與被告於審判外達成協商之合意且被告已認罪
    ，其合意內容為：就其竊盜犯行，被告願受科刑範圍為有期
    徒刑7 月。經查，上開協商合意並無刑事訴訟法第455 條之
    4 第1 項所列情形之一，檢察官聲請改依協商程序而為判決
    ，本院爰不經言詞辯論，於協商合意範圍內為協商判決，合
    予敘明。
五、附記事項：
  (一)原起訴意旨認被告上揭犯行，僅構成修正前刑法第321 條第
    1 項第3 款於攜帶兇器之加重條件，漏未認定同條項第2 款
    毀壞門扇之加重條件，稍有未洽，嗣本院於審理中依職權增
    列，並踐行刑事訴訟法第95條第1 款後段之告知程序，以保
    障被告之防禦權，且僅係加重條件之增列，毋庸變更起訴法
    條，附此敘明。
  (二)被告於犯罪後，刑法第321 條第1 項業於100 年1 月26日修
    正公布，於100 年1 月28日生效施行。按行為後法律有變更
    者，適用行為時之法律，但行為後之法律有利於行為人者，
    適用最有利於行為人之法律，刑法第2 條第1 項訂有明文。
    修正前之刑法第321 條第1 項原規定：「犯竊盜罪而有左列
    情形之一者，處六月以上、五年以下有期徒刑：一、於夜間
    侵入住宅或有人居住之建築物、船艦或隱匿其內而犯之者。
    二、毀越門扇、牆垣或其他安全設備而犯之者。三、攜帶兇
    器而犯之者。四、結夥三人以上而犯之者。五、乘火災、水
    災或其他災害之際而犯之者。六、在車站或埠頭而犯之者。
    」；而修正後刑法第321 條第1 項則規定：「犯竊盜罪而有
    下列情形之一者，處六月以上、五年以下有期徒刑，得併科
    新臺幣十萬元以下罰金：一、侵入住宅或有人居住之建築物
    、船艦或隱匿其內而犯之者。二、毀越門扇、牆垣或其他安
    全設備而犯之者。三、攜帶兇器而犯之者。四、結夥三人以
    上而犯之者。五、乘火災、水災或其他災害之際而犯之者。
    六、在車站、埠頭、航空站或其他供水、陸、空公眾運輸之
    舟、車、航空機內而犯之者。」，比較修正前後關於刑法第
    321 條第1 項之規定，修正後之刑法第321 條第1 項於第1
    款刪除「於夜間」之文字；於第6 款增加「在航空站或其他
    供水、陸、空公眾運輸之舟、車、航空機內」之文字，擴大
    加重竊盜罪之適用範圍，使部分修正前原應適用普通竊盜罪
    論罪科刑之情形，於修正後改論以加重竊盜罪論罪科刑，並
    增加得併科罰金新臺幣10萬元之規定，解釋上自應以修正前
    之規定對被告較有利，應依刑法第2 條第1 項前段規定，適
    用修正前刑法第321 條第1 項之規定，亦併此敘明。
六、應適用之法條：刑事訴訟法第273 條之1 第1 項、第455 條
    之4 第2 項、第455 條之8 ，修正前刑法第321 條第1 項第
    2 款、第3 款，刑法第2 條第1 項前段。
七、本判決除有刑事訴訟法第455 條之4 第1 項第1 款、第2 款
    、第4 款、第6 款、第7 款所定情形之一，或違反同條第2
    項規定者外，不得上訴。
八、如不服本件判決，得自收受判決送達之日起10日內，向本院
    提出上訴書狀，上訴於第二審法院。
本案經檢察官簡方毅到庭執行職務。
中    華    民    國    100   年    6     月    24    日
                        刑事庭  法  官  鍾雅蘭
以上正本證明與原本無異。
如不服本判決應於收受判決後10日內向本院提出上訴書狀，並應
敘述具體理由。其未敘述上訴理由者，應於上訴期間屆滿後20日
內向本院補提理由書（均須按他造當事人之人數附繕本）「切勿
逕送上級法院」。
                                書記官  石曉芸
中    華    民    國  100     年    6     月    24    日
附錄本件論罪科刑法條：
修正前中華民國刑法第321條
（加重竊盜罪）
犯竊盜罪而有左列情形之一者，處6 月以上、5 年以下有期徒刑
：
一、於夜間侵入住宅或有人居住之建築物、船艦或隱匿其內而犯
    之者。
二、毀越門扇、牆垣或其他安全設備而犯之者。
三、攜帶兇器而犯之者。
四、結夥三人以上而犯之者。
五、乘火災、水災或其他災害之際而犯之者。
六、在車站或埠頭而犯之者。
前項之未遂犯罰之。